Inventaris van het archief der adellijke Vrouwenabdij van Rijnsburg van de Orde van Benedictus, 1179-1574
Nationaal Archief, Den Haag
- Financieel beheer van de abdij en haar goederen., B.
  - Eigendomsbewijzen van huizen en landen., IV.
    - In Rijnland., a.
      - Leiden., 10.
        - Eigendomsbewijs van 2 1/2 hond 25 gaarden land., 1337.; 267; 1 charter
          Copie in inv. nr. 128 fol. 89 en nr 130 fol 71.
          Vermeld in Regesta Hannonensia p. 245 op 24 mei.
      - Leiderdorp., 11.
        Vgl. Reg. no. 1064.
      - Noordwijk., 12.
        - Eigendomsbewijs van land in Ovensidwendi., 1246.; 268; 1 charter
          Reg. no. 32.
          32 1246 Sept. 26.
          Wilhelmus, graaf van Holland, bevestigt abdis en convent in Rinseburg in de koop van zeker land in Ovensidwendi, gekocht van Florencius Regenboldi, die het van de graaf in leen had.
          Datum apud Rinseburg anno Domini M.CC.XLVI. feria IIII ante festum beati Michaelis.
          Orig. (inv.nr. 268). Met uithangend ridderzegel in groene was, geschonden.
          Gedrukt Kluit II1 p. 513, van de Bergh I nr. 432.
          Gedrukt: Kruisheer, OHZ, dl. II, p. 326-327, nr. 697.
        - Erfhuurbrief van 6 1/2 £ en 3 kapoenen 's jaars van het land, dat bij overlijden van F. van Dam aan de abdij was gekomen., 1352.; 269; 1 charter
          Reg. no. 277.
          277 1352 April 19.
          Masijn Nyesen'zoon, schout te Noertich, oorkondt dat voor hem, de azeghen en de volle bank de getuigen die er bij waren geweest (met namen genoemd) verklaard hebben dat Florijs Foeytiaen, rentmeester der abdis van Rijnsburch aan Claes Mersker voor zijn leven verhuurde het land dat de abdis bij Florijs van de Dam's dood was gekomen? voor 6½ £. 's-jaars en 3 kapoenen, waarvoor Florijs Foeytiaen een paar kousen van 10 groot en den wijnkoop zou ontvangen.
          Ghegheven te Noertich des Donresdaechs na beloken Paesken, int jaer ons Heren M.CCC. twee ende vijftich.
          Orig. (inv.nr. 269). Met uithangend zegel in groene was.
        - Acte van cessie van G. van der Boekhorst van 9 à 10 hond land in de Roestkamp., 1361.; 270; 1 charter
          Reg. no. 337.
          337 1361 Februari 8.
          "Ghisebrecht van der Boechurst doet afstand van de eigendom van zijn aandeel in een kamp land, ""in de Roestcamp"" geheeten, tussen 9 en 10 hond groot in Noertich, die Maessijn Nyesen'zoon, zijn oom, van zijn broeder Florijs gekocht heeft, en verklaart door zijn broeder voldaan te zijn. Op verzoek bezegeld door zijn vader Florijs van der Boechurst, ridder."
          Ghegheven int jaer ons heren dusent dryehondert ende tsestich, des Manendaghes nae sente Aechtendach.
          Orig. (inv. nr. 270). Met uithangend zegel in groene was.
        - Vidimus van een koopbrief d.d. 1380 van 4 morgen 1 hond 18 gaarden veen in Noordwijkerhout., 1386.; 271; 1 charter
          Reg. nos. 475, 507.
          475 1380 September 24
          (inv.nr. 271) overgebracht naar abdij Leeuwenhorst.
          507 1386 Juli 3.
          (inv.nr. 271.) overgebracht naar abdij Leeuwenhorst.
        - Eigendomsbewijs voor zuster Jan van Nyevelt van 1 morgen land., 1394.; 272; 1 charter
          Reg. no. 534.
        - Ordonnantie van Hoogheemraden van Rijnland op schouw, morgentaal, aanbesteding, hoefslag etc. van de landen in Noordwijk en Noordwijkerhout., 1407.; 273; 1 charter
          Reg. no. 594.
          534 1394 April 26.
          Jan Boen Daniëls'zoon, schout te Noertwijc, oorkondt dat Jan Aernts' zoon aan Jan van Nyevelt, non te Rijnsburch, verkocht heeft 1 morgen land, dien hij kocht van Wouter Jansz., en dezen voor 9 jaren tegen 3 £. 's-jaars in huur heeft.
          Int iaer ons Heren M.CCC. vier ende tneghentich, op ten beloken Paeschen.
          Orig. (inv.nr. 273). Met uithangend zegel in groene was.
          Copie in inv.nr. 129 fol. 57, en nr. 130 fol. 91.
          594 1407 Juli 6.
          Hoogheemraden van Rijnlant maken op verzoek van de abdissen van Rijnsburch en Lewenhurst, van Arent van Duvoerde, Willem van der Boechorst, Florens van der Boechorst, Jan van Alphen en andere ingelanden van Noertich en Noertigherhout een nieuwe ordonnantie op den schouw, morgentaal, aanbesteding, hoefslag etc. Bezegeld door Johan van de Woude, Reyner Dever, Boudijn van Zweten Dircss. op verzoek van Dirc van Zweten, Jan van de Woude, Jan van der Boechorst, Jan Freeste en Symon van der Scuere.
          Ghegheven int jaer ons Heren dusent vierhondert ende seven, des Woensdaghes na sinte Martijnsdach Translacio.
          Orig. (inv.nr. 273). Met 7 uithangende zegels in groene was.
        - Huurceel van huis en land ter Schuyer. Met apostille., 1534.; 274; 1 stuk
          Vermeld in oude inventaris 30, fol. 9, no. XXV, als gelegen in Voorschoten.
        - Transportbrief voor Alijtgen Gerrits van land en renten., 1543.; 275; 1 charter
          Reg. no. 1110.
          1110 1543 Februari 21.
          Jan de bastaard van Noertwijck, schout te Noertwijck, oorkondt dat Gerrit Gerritsz. erkent verkocht te hebben aan Alijtgen Gerritsdr, zijn zuster, de hem aanbestorven perceelen van land en renten.
          Int jaer ons Heren duysent vijfhondert drie ende veertich, op den een ende twintichsten dach in Februwarij.
          Orig. (inv.nr. 275). Het zegel ontbreekt.
        - Eigendomsbewijs van een huis met 1 1/2 morgen en 52 roeden land., 1559.; 276; 1 charter
          Reg. no. 1164.
          1164 1559 November 2.
          "Christoffel van nieuwehove, schout te Noortich binnen, Noortich op zee en Langevelt, oorkondt dat Jan Florijsz. erkent aan abdis en convent van Reynsburch verkocht te hebben zijn woning, groot 1½ morgen en 52 roeden land met alle lasten, die er op staan, gelegen in de ban van Noortich ""in de cley"" op den oever."
          Upten tweede Novembris anno XVc negen ende vijftich.
          Orig. (inv.nr. 276). Met uithangend zegel in groene was, en handtekeningen.
      - Oegstgeest., 13.
        Vgl. Reg. nos. 88, 729, 854, 1008, 1072, 1091, 1128.
        - Opdracht van het land van Gheertruit Volcwiendr. in Oegstgeesterambacht en Warmonderbroek., 1294.; 277; 1 charter
          Reg. no. 82.
          82 1294 Sept. 22.
          Gheertruit veren Volowien dochter draagt haar land in Oesgheesterambacht en in Warmonderbroek op aan de abdis van Renseburgh, onder verplichting om aan de erfgenamen van Gheertruit, na haar dood ? te geven en aan het convent 1 £. op ? daarvan. Bezegeld met het zegel van de abdis van Renseburgh.
          Ghegheven in de jare ons Heren dusent tuie hondert ende vijr ende neghetigh in sente Mourijs daghe.
          Orig. (inv.nr. 277). Het zegel ontbreekt.
          Copie in inv.nr. 128 fol. 96.
          Gedrukt van de Bergh II nr. 885.
          Gedrukt: Dijkhof, OHZ, dl. V, p. 419-420, nr. 2914.
        - Eigendomsbewijzen van 5 1/2 morgen land in Geesterwaard en 12 morgen 1 hond, afkomstig van Philips van Wassenaar., Met acten van cessie van Simon, bastaard van Leiden, en Wouter Willemsz. van Leiden; en huuropzegging van Hendrik van Wassenaar,; 1340, 1341.; 1340; 1446.; 278, 278.1 - 278.6; 6 charters en 1 stuk
          Reg. nos. 219, 221, 222, 223, 224, 740, 741.
          - 1340 april 25, 278.1
            219 1340 April 25.
            Philips van Wassenare, burggraaf van Leyden, verkoopt aan broeder Dirc Loetem ten behoeve van het klooster Rijnsborgh 5½ morgen lands in Gheesterwaerde.
            Ghegheven in de iaer ons Heren als men screef dusent driehondert ende viertich, op sente Marchusdach.
            Orig. (inv.nr. 278.1). Met uithangend zegel in groene was.
            "Copie in inv.nr. 129 fol. 84bis;"
            vermeld in inv. 130 fol. 39 vs. en nr. 130 fol. 70a met datum: op sente Martiinsdach.
            Vermeld in Regesta Hannonensia p. 269.
          - 1340 juli 1, 278.2
            221 1340 Juli 1.
            Symoen, basstaert van Leyden, ridder, oorkondt dat hij ten overstaan van Willaem van Steenberghen, schout, en van de buren van Oestgheest, kwijtgescholden heeft al zijn aanspraken op het erf, dat de abdis van Rijnsborgh gekocht had van Philips van Wassenare, burggraaf van Leyden.
            in de iare ons Heren als men screef dusent driehondert ende viertich, des Saterdaghes na sente Jans daghe te midde somer.
            Orig. (inv.nr. 278.2). Met uithangend zegel in bruine was.
            Vermeld in inv. 130 fol. 39 vs., en Regesta Hannonensia p. 269 onder 25 April.
          - 1340 juli 1, 278.3
            222 1340 Juli 1.
            Willaem van Steenberghen, schout in Oestgheest, oorkondt dat voor hem en de buren Symoen de bastaert van Leyden, ridder, erkende al zijn aanspraken op het erf te hebben kwijtgescholden, dat Philips van Wassenare, burggraaf van Leyden, aan de abdis van Rijnsborgh verkocht had.
            in de iare ons Heren als men screef dusent driehondert ende viertich, des Saterdaghes na sente Jans dach te midden somer.
            Orig. (inv.nr. 278.3). Met uithangend zegel in bruine was.
            Copie in inv.nr. 130 fol. 70.
          - 1340 november 13, 278.4
            223 1340 November 13.
            "Ghereit van Oestgheest, schout in het ambacht van Oestgheest, en Diddeboye, schout van Catwijc, oorkonden dat Wouter Willaemsz. van Leyden, en zijn zuster Katerine afstand deden van het goed, dat Philips van Wassenare, burggraaf van Leyden, verkocht had, en waaraan Willaem van Leyden, hun vader, hen tot 10 £. 's- jaars ""gegoet"" had."
            in de jare (ons) Heren als men screef dusent driehondert ende viertich, des Manendaghes na sente Martijnsdach in de winter.
            Orig. (inv.nr. 278.4). Met 2 uithangende zegels in bruine en groene was.
            Copie in inv.nr. 130 fol. 65 vs.
          - 1341 april 23, 278.5
            224 1341 April 23.
            Philips van Wassenare, burggraaf van Leyden, verkoopt aan broeder Dirc Loeten ten behoeve van het klooster Rijnsborgh 12 morgen 1 hond in 't ambacht van Oestgheest voor 36½ £.
            Ghegheven in de jare ons Heren als Men screef dusent driehondert ende enenviertich, des Manendaghes voor sente Marchus dach.
            Orig. (inv.nr. 278.5), Met uithangend zegel in groene was.
            Copie in inv.nr. 130 fol. 70a vs..
            Vermeld in inv.nr. 130 fol. 39 vs. met datum: Maand na S. Marcus.
          - 1446 december 31, 278.6
            740 1446 December 31.
            Heinrick, heer tot Wassenair, burggraaf van Leyden, geeft aan het klooster Reinsburch het vrije gebruik terug van 6 morgen land, Geesterswairde genaamd, in zijn ambacht van Oestgeest onder zijn huis 't Sant bij Catwijck, die hij en zijn vader van Jacob van Noirde, rentmeester van het klooster, gehuurd en weder verhuurd hadden.
            Int jair ons Heren duysent vierhondert zesse ende viertich, upten laetsten dach van December.
            Orig. (inv.nr. 278.6). Met uithangend signet in rode was.
            Vermeld in inv.nr. 130 fol. 39 vs.
          - Huuropzegging Henrik van Wassenaar, [1446], 278
            741 (1446).
            "Abdis en convent van Rijnsburg ontslaan Heinric, heer tot Wassenaar, burggraaf van Leiden, van de huur van 6 morgen land, genaamd Geesterwaarde, onder zijn huis ""'t Sant"" gelegen, omdat hij daar niet meer woont, met bepaling dat de huur te allen tijde weder kan ingaan, als hij daar verblijf houdt, en verder met belofte, dat zij de lamp in het klooster in het breede koor over het graf van de burggravin altijd brandende zullen houden."
            Minuut, 1 bl. (inv.nr. 278).
        - Eigendomsbewijs van 9 1/2 hond land bij den Oudendam, met gedeeltelijke bestemming voor wijnrente en armen., Met vidimus d.d.; 1343; 1347.; 279, 279.1; 2 charters
          Reg. nos. 234, 260.
          - 1343 mei 13, 279
            234 1343 Mei 13.
            Machtelt, abdis van Rijnsborch, oorkendt dat Clais Broy voor den rechter van Cestgheest aan broeder Dirc Loeten ten behoeve van het klooster een kamp land van 9½ hond in het ambacht van Oestgheest bij den ouden dam opgedragen heeft, op voorwaarde dat het klooster hem en zijn vrouw Gheertruut de jaarlijkse opbrengst zal afstaan, terwijl na hun dood 1 £. voor de wijnrente, en de rest voor de armen zal bestemd worden.
            Ghegheven in de iare ons Heren als men screef dusent driehondert drie ende viertich, op sente Servatius dach.
            Orig. (inv.nr. 279). Het zegel ontbreekt.
            Vidimus van 1347 Oct. 31.
            Copie in inv.nr. 128 fol. 75, nr. 130 fol. 70a, en nr 130 fol. 30 vs. (op datum 1333 Mei 13).
            Vermeld in Regesta Hannonensia p. 288.
          - 1347 oktober 31, 279.1
            260 1347 Oct. 31
            Dirc, parochiepaap van Rijnsborgh, en Florens, kapelaan van het convent van Rijnsborgh, vidimeeren een brief van Machteld van Duvenvoerde, abdis. (zie 1343 Mei 13).
            in de iare ons Heren als men screef M.CCC. ende seven ende viertich, op alre heilighen avont.
            Orig. (inv. nr. 279.1). Met 2 uithangende zegels in groene was.
            Copie in inv. nr. 128 fol. 83, en nr. 130 fol. 70a vs.
        - Eigendomsbewijs van 1 morgen land, "de rogge" genaamd., 1346.; 280; 1 charter
          Reg. no. 250.
          250 1346 Maart 26.
          "Dirc Voet uut den Waerde verkoopt aan broeder Vrank ten behoeve van het klooster Rijnsborgh 1 morgen land, ""de rogghe"" geheeten, in Oestgheest, en 3 morgen samenliggende met land van de hecren van St. Katerinen en met Jan Roedemouwen. Een tijns van 10 penningen 's-jaars staat daarop ten voordeele van het klooster. Bezegeld door Dirc, parochiepaap, en Jan van Minden, baljuw van Rijnsborgh."
          in de iare ons Heren als men screef dusent driehondert ende sess ende viertich, des Sonendaghes na onser Vrouwendag te midvasten.
          Orig. (inv.nr. 280). Met 2 uithangende zegels in groene was.
          Copie in inv.nr. 129 fol. 90bis, en nr. 130 fol. 66.
          Vermeld in inv.nr. 130 fol. 39 vs. met datum: Zaterdag na Vrouwendag.
        - Eigendomsbewijs van 1/2 morgen., 1360.; 281; 1 charter
          Reg. no. 333.
          333 1360 April 15.
          Jacob Wolverits'zoon verkoopt aan de abdis van Rijnsburgh ½ morgen in Oestgheest. Op verzoek bezegeld door Jan Boen, parochiepaap, en Willaem Arntss. schout van Rijnsburgh.
          Int jair ons Heren dusent driehondert ende tsestich, des Woensdaghes na beloken Paeschen.
          Orig. (inv.nr. 281). De zegels ontbreken.
          Copie in inv.nr. 128 fol. 101, en nr. 130 fol. 30. 67 vs.
        - Keur van schout en heemraden van Oegstgeest van de Oudendam tot een banweg, en oplegging van hoefslag., 1370.; 282; 1 charter
          Reg. no. 409.
          409 1370 September 21.
          Jan van Langhevelt, schout in Oestgheest, en de heemraden aldaar keuren ten bate van de abdis van Rijnsburch den Oudendam tot een banweg en leggen er een hoefslag op, met verhaal van de wijze, waarop dit is geschied. Op verzoek van heemraden mede bezegeld door Florijs van Endegheest en Jacob Ghisen.
          Ghegheven int jaer ons Heren dusent driehondert tseventich, op sente Matheusdach.
          Orig. (inv. nr. 282). Met 3 uithangende zegels in groene was.
          Copie in inv. 129 fol. 97, en nr. 130 fol. 43.
          Vermeld in inv. nr. 130 fol. 39 vs.
        - Eigendomsbewijs van 4 morgen land op den geest en 14 hond aan de Oudendam., 1387.; 283; 1 charter
          Reg. no. 510.
          Vgl. Reg. nos. 511, 638, 698, 720, 749, 1183, waarbij de abdis het land in erfleen geeft.
          510 1387 Mei 15.
          "Jan van Alomade, Heinric'zoon, rechter in het gerecht van Oestghee oorkondt dat Aernt Pouwels'zoon aan Jan van Raemsdonc ten behoeve van de abdis van Rijnsburch 4 morgen in eigendom gaf, liggende op ""Oestgheester Gheesttien houd, en 14 hond land aan de ouden dam."
          Ghegheven int jaer ons Heren dusent driehondert zeven ende tachtich op sente Soffyen dach.
          Orig. (inv.nr. 283). Met uithangend zegel in groene was.
          Copie in inv.nr. 129 fol. 91bis, waar staat: sente Lossien dach, en nr. 130 fol. 30.
          Vermeld in inv. 119 fol. 39 met datum: Lucien dach.
        - Eigendomsbewijs van 1 morgen land., 1393.; 284; 1 charter
          Reg. no. 529.
          529 1393 Augustus 3.
          Symon van Alcmade, schout in Rijnsburch, oorkondt dat Dirc Hemelrijc en Gheertruut, zijn vrouw, en Lijsbeth Aernt Rogghen aan broeder Jan Paridaen ten behoeve van het klooster Rijnsburch 1 morgen land verkocht hebben in Oestgheest.
          Int iaer ons Heren M.CCC. drie ende tneghentich, des Sonnendaghes na Petri ad vincula.
          Orig. (inv.nr. 284). Met uithangend zegel in groene was.
          Copie in inv.nr. 128 fol. 98, en nr. 130 fol. 66 vs. waar staat: Dirc Heynricz.
        - Eigendomsbewijs voor de non Jutte van Uppelen van 2 stukken land, groot 7 1/2 en 3 hond, aan de Valkenburgerweg., 1407.; 285; 1 charter
          Reg. no. 591.
        - Eigendomsbewijs voor zuster Jutte van Uppel van 8 hond land., 1409.; 286; 1 charter
          Reg. no. 598.
          598 1409 Augustus 27.
          Aernt van Alkemaed, schout van Oestgheest, oorkondt dat Machtelt Jan Ghijsbrechtsz. weduwe en Jacob Jansz. aan Jutte van Uppel, non te Reynsburch, 8 hond land in Oestgheest verkoopen.
          Int jaer ons Heren dusent vierhondert ende neghen, des Dinxdaechs na sinte Bertelmees dach.
          Orig. (inv.nr. 286). Met uithangend zegel in groene was.
          Copie in inv.nr. 128 fol. 93, en nr. 130 fol. 22. en 70.
        - Eigendomsbewijs voor zuster Gheertruut van Minen van 7 hond land., Met ouderen brief.; 1409; 1408.; 287.1, 287.2; 2 charters
          Reg. nos. 597, 600.
          - 1408, 287.1
            597 1408 Maart 14.
            Aernt van Alkemaed, schout te Oestgheest oorkondt, dat Claes Matte Jansz. aan Jan van Tetroed 7 hond land tussen Callemeer en tsmalle breslacht verkoopt, waarop het klooster van Reynsburch 1 oude schild 's-jaars heeft staan, terwijl de verkooper het weder voor zijn leven inhuurt voor 5 £. 's-jaars.
            Int iaer ons Heren dusent vierhondert ende acht, op den viertiendach in Maert.
            Orig. (inv.nr. 287.1). Met uithangend zegel in groene was.
            Met Transfix van 1409 November 27.
          - 1409, 278.2
            600 1409 November 27.
            Jan van Tetroede verklaart den doorstoken brief (zie 1408 Maart 14) gekocht te hebben ten behoeve van Gheertruut van Minen.
            Int iaer ons Heren dusent vierhondert ende neghen, des Woensdaghes na sinte Katherinendach.
            Orig. (inv.nr. 287). Met uithangend zegel in groene was.
        - Eigendomsbewijs voor Pieter Leenairtsz. van 2 1/2 hond land in Oegstgeest, vroeger leen van Wassenaar., 1410.; 288; 1 charter
          Reg. nr. 603.
          Vgl. lijst van ontbrekende stukken no. 8.
          603 1410 September 24.
          Philps, heer van Wassenair, burggraaf van Leyden, geeft aan Pieter Leenairtsz. 2½ hond land in de heerlijkheid van Oestgheest, tuschen Leyderweg en Rijn, die deze van hem in leen had, in vrijen eigendom.
          Des Woinsdages XXIIII daghe in Septembri, int jair ons Heeren dusent vierhondert ende tien.
          Orig. (inv.nr. 288). Met uithangend zegel in groene was.
          Vermoedelijk dezelfde brief als vermeld in inv.nr. 130 fol. 40, waar gesproken wordt van ½ hond.
        - Eigendomsbewijs voor zuster Gheertruyt van Minen van 6 1/2 hond land aan de Vliet., 1410.; 289; 1 charter
          Reg. no. 604.
          604 1410 October 21.
          Florijs Heerman en Pieter Jacop, schepenen te Leyden, oorkonden dat Hughe Gherijtsz. aan Gheertruyt van Minen, non te Reynsburch, 6½ nond land in Oestgheest aan de Vliet heeft verkocht, met vrijwaring voor Hughe van Swieten.
          Int jair ons Heren duysent vierhondert ende tyen, up den Elfduysent Magheden dach.
          Orig. (inv.nr. 289). Met 2 uithangende zegels in groene was.
          Copie in inv.nr. 129 fol. 92bis, en nr. 130 fol. 29 vs.
        - Eigendomsbewijs voor zuster Gheertruut van Minen van 1 hond land., 1410.; 290; 1 charter
          Reg. no. 605.
          605 1410 December 8.
          Jan Voet, cureit der kerk van Rijnsburch, oorkondt dat zijn broeder Dirc aan Gheertruut van Minen, vrouwe in het klooster van Riinsburch 1 hond land in Oestgheest verkoopt.
          Int jaer ons Heren dusent vierhondert ende tien, up onser Vrouwen dach Conceptio.
          Orig. (inv.nr. 290). Met uithangend zegel in groene was.
          Copie in inv.nr. 129 fol. 83bis, en nr. 130 fol. 29 vs.
        - Eigendomsbewijs voor zuster Jan van Nyevelt van 1/2 morgen 16 gaarden land., 1411.; 291; 1 charter
          Reg. no. 611.
          611 1411 Ootober 11.
          Aernt van Alkemade, schout te Oestgheest, oorkondt dat Claes Heinricsz. aan Jan van Neyevelt, non te Rijnsburch, verkoopt ½ morgen, 16 gaarden land.
          Int iaer ons Heren dusent vierhondert ende elf, des Sonnendaghes na sinte Victorsdach.
          Orig. (inv.nr. 291). Beschadigd. Het zegel ontbreekt.
        - Eigendomsbewijs voor Dirck Jansz., priester, van 1/2 morgen land in Geesterwaard., 1415.; 292; 1 charter
          Reg. no. 627.
          627 1415 Mei 3.
          Willem Claesz., schout te Rijnaburch, oorkondt dat Willem van Dam aan Dirc Jansz., priester, ½ morgen in Oestgeest in Gheesterwaerd verkoopt, vrij van alle lasten, met verhaal wegens mogelijke schad,e op zijn huis en erf in de Kerksteeg te Rijnsburch.
          Int iaer ons Heren dusent vierhondert ende vijftien, up des heylichs Cruusdach Invencio.
          Orig. (inv.nr. 292). Met uithangend zegel in groene was.
          Copie in inv.nr. 129 fol. 95, en nr. 130 fol. 29 vs.
        - Eigendomsbewijs voor zuster Jan van Nyevelt van 4 hond 21 1/2 roeden land., 1416.; 293; 1 charter
          Reg. no. 631.
          631 1416 Juli 3.
          Jacob Hughenz. van de Noerde verkoopt aan Jan van Nyevelt, non te Reynsbruch, 4 hond 2l½ roeden land in Oestgheest. Op verzoek van zijn neef bezegeld door Jacob van de Noerde Jacobsz.
          Int jaer ons Heeren duysent vierhondert ende zestien, des Vridaghes na onser Vrouwen dach Vicitacio.
          Orig. (inv.nr. 293). Met uithangend zegel in groene was.
        - Eigendomsbewijs voor Willem Alidenz. van de Smeetskamp., 294; 1 charter
          Reg. no. 644.
          Vgl. Reg. no. 729.
          644 1419 Februari 7.
          Foytgen Jansz. v Meerburch en Willem Gherijt Janaz'zoon, schepenen in Leyden, oorkonden dat Mr. Jan v Leyden aan Willem Aliden'zoon een kamp land van 8 hond 31½ gaarden, Smeets Camp genaamd, in Oestgheest, heeft verkocht.
          Int jair ons Heren duysent vierhondert ende neghentien, upten zevenden dach in Februario.
          Orig. (inv.nr. 294). Met 2 uithangende zegels in groene was.
          Copie in inv.nr. 128 fol. 90, en nr. 130 fol. 70 vs.
        - Eigendomsbewijs voor zuster Lijsbet van Broechuusen van een huis op den Oudenvliet., Met oudere brieven; 1422; 1421, 1422 en acte van cessie.; 295.1 - 295.5; 5 charters
          Reg. nos. 654, 656, 657, 658, 660.
          - 1421 juli 22, 295.1
            654 1421 Juli 22.
            Aernt van Alcmade, schout in Oestgheest, oorkondt dat Lijsbeth van Endegheest aan Willem Harmansz. verkocht heeft een huis en erf aldaar aan de gracht, waarop de abdis van Reynsburch 12 penn. 's-jaars heeft staan.
            Int jair ons Heren duysent vierhondert een ende twintich, op sinte Maria Magdalenen daoh.
            Orig. (inv.nr. 295.1). Met uithangend zegel in groene was.
            Copie in inv.nr. 129 fol. 45.
          - 1422 februari 8, 295.2
            656 1422 Februari 8.